臺灣高雄地方法院刑事判決　　　　　　　 96年度訴字第756號
公　訴　人　臺灣高雄地方法院檢察署檢察官
被　　　告　乙○○
上列被告因毒品危害防制條例案件，經檢察官提起公訴（96年度
毒偵字第135 號），本院改依簡式審判程序審理，判決如下：
    主  文
乙○○施用第一級毒品，處有期徒刑肆月，如易科罰金，以新臺
幣壹仟元折算壹日。扣案之第一級毒品海洛因壹包（驗後淨重零
點零陸參公克）沒收銷燬之。
    事  實
一、乙○○曾因施用毒品案件，經本院以93年度毒聲字第1356號
    裁定送觀察、勒戒後，於民國94年1 月31日因無繼續施用毒
    品傾向釋放，並經臺灣高雄地方法院檢察署檢察官以94年度
    毒偵緝字第20號為不起訴處分確定在案。詎其仍不知戒絕毒
    癮，明知海洛因經公告列為毒品危害防制條例第2 條第2 項
    第1 款之第一級毒品，不得非法持有、施用，猶於前開觀察
    、勒戒執行完畢釋放後5 年內，基於施用第一級毒品海洛因
    之犯意，於95年12月6 日中午，在位於高雄縣旗山鎮北站附
    近之「麥當勞速食店」廁所內，以將第一級毒品海洛因加水
    置於針筒內注射手臂血管之方式，施用第一級毒品海洛因1
    次。嗣於95年12月6 日夜間7 時30分許，其因欲戒絕毒癮，
    乃持預備供其施用第一級毒品海洛因1 包（驗後淨重0.063
    公克），至高雄縣政府警察局旗山分局內門分駐所自首，因
    而知悉上情，並扣得前開第一級毒品海洛因。
二、案經高雄縣政府警察局旗山分局報請臺灣高雄地方法院檢察
    署檢察官偵查起訴。
    理  由
一、按本件被告乙○○所犯係死刑、無期徒刑、最輕本刑為3 年
    以上有期徒刑以外之罪，其於準備程序就前揭被訴事實為有
    罪之陳述，經受命法官告知簡式審判程序之旨，並聽取其與
    公訴人意見後，本院認無不得或不宜改依簡式審判程序進行
    之處，爰依刑事訴訟法第273 條之1 第1 項、第284 條之1
    ，裁定本件由受命法官獨任進行簡式審判程序，合先敘明。
二、前揭犯罪事實，業據被告於本院審理中坦承不諱，且其自首
    後，經警採集其尿液送檢之檢驗結果，係呈施用第一級毒品
    海洛因後所會產生之嗎啡陽性反應，有臺灣檢驗科技股份有
    限公司95年12月18日編號：KH2006C0000000號濫用藥物尿液
    檢驗報告在卷可稽，而其前開自首時所交與警方查扣之1 包
    物品，經高雄市立凱旋醫院鑑驗結果，確係第一級毒品海洛
    因（驗後淨重0.063 公克），有該院95年12月18日高市凱醫
    驗字第3027號濫用藥物成品檢驗鑑定書附卷可佐（上開被告
    以外之人於審判外所為之書面陳述，因本件已改行簡式審判
    程序，依刑事訴訟法第159 條第2 項之規定，應具有證據能
    力），則被告前開自白顯與事實相符，堪以採信。被告前因
    施用毒品案件，經本院以93年度毒聲字第1356號裁定送觀察
    、勒戒後，於94年1 月31日因無繼續施用毒品傾向釋放，並
    經臺灣高雄地方法院檢察署檢察官以94年度毒偵緝字第20號
    為不起訴處分確定在案等情，有臺灣高雄地方法院檢察署刑
    案資料查註紀錄表及臺灣高等法院被告前案紀錄表在卷可憑
    。綜上所述，被告於觀察、勒戒執行完畢釋放後，5 年內再
    犯施用第一級毒品海洛因之犯行至明，本件事證明確，被告
    犯行堪以認定。
三、按海洛因係毒品危害防制條例第2 條第2 項第1 款所稱之第
    一級毒品，故核被告所為，係犯該條例第10條第1 項之施用
    第一級毒品罪。被告持有第一級毒品海洛因後，進而施用，
    其持有之低度行為應為施用之高度行為所吸收，不另論罪。
    被告主動於警察機關尚未發覺犯罪事實及犯罪人之前，持上
    開第一級毒品海洛因至警局自首乙情，有本件高雄縣政府警
    察局旗山分局刑事案件報告書、被告警詢筆錄在卷可證，是
    被告對未發覺之犯罪自首，並願接受裁判，爰依刑法第62條
    前段之規定減輕其刑。爰審酌被告經觀察、勒戒後，尚未能
    戒絕毒癮，足證前開保安處分措施實難矯治其惡性，惟念其
    犯後坦承罪行，態度良好，而所犯係為自戕行為，尚未對他
    人造成實害等一切情狀，量處如主文所示之刑，並參酌被告
    教育程度為高職肄業、目前無業、家庭經濟狀況非佳等情，
    諭知易科罰金之折算標準，以資懲儆。扣案之毒品確為第一
    級毒品海洛因之事實，業如前述，而因鑑定單位一般係以傾
    倒之方式，將包裝袋內之第一級毒品海洛因倒出而與包裝袋
    分離而稱重，必要時，輔以刮杓刮取袋內粉末，然無論依何
    種方式分離，包裝袋內均有極微量之第一級毒品海洛因殘留
    ，業經法務部調查局以93年3 月19日調科壹字第0930011306
    0 號函釋在案，此為本院職務上已知之事實，足認前開空包
    裝袋，其內含有極微量第一級毒品海洛因殘留而無法析離，
    應整體視為查獲之第一級毒品海洛因，依毒品危害防制條例
    第18條第1 項前段之規定，諭知沒收銷燬之；至於鑑識耗損
    之第一級毒品海洛因，既已滅失，爰不再行諭知沒收銷燬，
    併此敘明。
據上論斷，應依刑事訴訟法第273 條之1 第1 項、第284 條之1
、第299 條第1 項前段，毒品危害防制條例第10條第1 項、第18
條第1 項前段，刑法第11條、第62條前段、第41條第1 項前段，
判決如主文。
本案經檢察官甲○○到庭執行職務。
中　　華　　民　　國　　96　　年　　3 　　月　　20　　日
                  刑事第五庭    法　官 陳君杰
以上正本證明與原本無異。
如不服本判決，應於判決送達後10日內，向本院提出上訴狀。
中　　華　　民　　國　　96　　年　　3 　　月　　20　　日
                                書記官 陳昱良
附錄本判決論罪科刑法條全文：
毒品危害防制條例第10條第1 項
施用第一級毒品者，處6月以上5年以下有期徒刑。
